【裁判字號】    89,交訴,1
【裁判日期】    890531
【裁判案由】    公共危險等
【裁判全文】
臺灣桃園地方法院刑事判決                            八十九年度交訴字第一號
    公  訴  人  臺灣桃園地方法院檢察署檢察官
    被      告  丙○○
右列被告因公共危險等案件，經檢察官提起公訴（八十八年度偵字第一七四五四號）
，本院判決如左：
    主  文
丙○○服用酒類，不能安全駕駛動力交通工具而駕駛，處有期徒刑貳月。又放火燒燬
他人所有之木材、機車、腳踏車，致生公共危險，處有期徒刑壹年貳月，打火機一只
沒收。又連續毀壞他人之電視、音響，足以生損害於他人，處有期徒刑貳月。應執行
有期徒刑壹年肆月，緩刑肆年，打火機一只沒收。
    事  實
一、丙○○因懷疑其前妻程儀與乙○○有染致懷恨在心，於民國八十八年十月一日
    上午十一時許，在桃園縣桃園市○○路某處與友人一起飲酒，明知其服用酒類，
    已達不能安全駕駛之狀態，仍於同日下午二時許，駕駛車號ＹＧ－八九三二號自
    用小客車，至桃園縣桃園市○○街四百三十五巷六十六號乙○○住處，明知該處
    廣場前所放置之木材堆，與上開乙○○住處相距甚近，若放火燃燒廣場前之物，
    ，極有可能波及附近建築物致生公共危險之可能，竟無視於此，仍以其所有之打
    火機引火點燃燒毀乙○○置於上開住處廣場前之木材，火勢順勢延燒廣場旁之車
    號ＨＶＬ－六五五號機車及腳踏車，致生公共危險，復基於毀損之概括犯意，進
    入屋內，毀壞乙○○所有之電視機、音響等物，丙○○離去後，復於同日下午五
    時許，又駕駛前開自小客車至乙○○上開住處，毀壞房內之瓦斯桶、鍋子、爐
    具等物，足以生損害於乙○○，嗣為乙○○報警當場查獲，並經警測試其酒精濃
    度值高達每公升○．八七毫克。
二、案經乙○○訴由桃園縣警察局桃園分局移送臺灣桃園地方法院檢察署檢察官偵查
    起訴。
        理  由
一、訊據被告丙○○固坦承有於右揭時、地飲用酒類後，駕駛前開自小客車至乙○○
    住處之事實，惟矢口否認有何放火燒毀及毀損乙○○所有物之犯行，辯稱：乙○○家門前廣場所放置的裝璜用材料不是伊放火燒的，是被害人自己燒的，當時伊
    至乙○○家時，伊太太在現場看到伊即跑進乙○○家自後門離去，可能係伊在追
    太太時不小心撞到屋內之家電用品及瓦斯桶，並非故意搗毀屋內物品云云。經查
    右揭事實，業據被害人乙○○於警訊時及本院審理中指訴詳確，並經證人甲○○○到庭結證稱：「被告中午到我家拿打火機先從廣場上放置之沙發引火，也有在
    廣場前燒燬機車、腳踏車及水電材料，後來經我滅火，又跑到屋內搗毀物品」等
    語明確，又經證人即當時據報在場處理本案之員警劉德昌於審判中結證稱：「該
    處火警中午時段有火燒過一次即派員前往處理，到了下午五時許接到民眾報案同
    一地點有火警，我與另二位同事前往處理，到達現場末發現火警，但廣場有中午
    火燒過之痕跡，到達時就發現告訴人家裡物品被人搗毀，被告與告訴人在爭吵中
    」等語屬實，並有桃園縣消防局火災原因調查報告書、火災現場平面及物品配置
    圖各乙份、現場照片八幀在卷可憑，被告雖辯稱：「早上九時左右與林瑞明在一
    起，到了下午三時一起渴酒聊天，林瑞明喝醉後我帶他在土地公廟內睡覺，並未
    去乙○○住處放火燒燬上開物品云云，惟查證人林瑞明到庭結證稱：「中午十一
    時左右與被告一起喝酒，喝到下午一時左右，我喝醉了要睡覺，被告大概下午一
    時左右離去，下午五時左右被告找我一起到告訴人家」等語明確，被告前開所辯
    ，核與證人林瑞明所陳明顯不符，況證人林瑞明於該日中午時段即因酒醉而在土
    地公廟內睡覺，亦為被告所不否認，是證人林瑞明上開證詞，自亦無從作為被告
    有無放火燒燬及毀壞被害人乙○○上開所有物之證明，被告所辯顯屬事後卸責之
    詞，殊難採信。至被告丙○○另辯稱係因追逐其前妻不慎碰倒屋內之家電用品一
    節，查與證人甲○○○於審理中所證不合，且觀諸現場照片，上開住處內客廳之
    電視機、音響及房內之爐具、瓦斯桶等物，均非細小之物，惟均被翻倒在地，
    凌亂不堪乙節，被告上開所辯係不小心碰倒之情形，亦衡與常情有違，不足採信
    。又法務部八十八年五月十八日法８８檢字第一六六九號函所示刑法第一百八十
    五條之三服用酒類不能安全駕駛交通動力工具之認定標準，其中參考德國、美國
    之認定標準，對於酒精濃度呼氣已達每公升０．五五毫克（０．五五ＭＧ／Ｌ）
    或血液濃度達０．一一％以上，肇事率為一般正常人之十倍，認為已達「不能安
    全駕駛」之標準，而本件被告飲酒後測得吐氣所含酒精濃度高達０．八七ＭＧ／
    Ｌ，遠遠逾前揭標準數值，其客觀事實顯已不能安全駕駛，復有被告酒精濃度測
定表、桃園縣警察局舉發違反道路交通管理事件通知單各乙紙附卷可稽，事證明
    確，被告犯行洵堪認定，應依法論科。
二、核被告丙○○所為，係犯刑法第一百七十五條第一項之放火燒燬他人所有物罪、
    同法第一百八十五條之三之服用酒類，不能安全駕駛動力交通工具而駕駛罪、同
    法第三百五十四條之毀損罪。被告上開二次毀壞他人之物之犯行，時間緊接，方
    法相同，觸犯構成要件相同之罪名，顯係基於概括犯意為之，依連續犯規定論以
    一罪，並依法加重其刑。所犯上開三罪，犯意各別，行為不同，應分論併罰。查
    被告先於八十八年十月一日下午二時許至被害人乙○○住處放火燒燬及毀壞乙○○所有物，嗣再於同日下午五時許返回毀壞乙○○所有物等情，已如前述，公訴
    意旨誤認為被告於該日下午五時許至被害人乙○○住處放火燒燬及毀壞乙○○所
    有物，尚有誤會，附此敘明。爰審酌被告犯罪之動機、目的、手段、犯罪所生危
    害及未與被害人和解及犯後態度等一切情狀，各量處如主文所示之刑，並定應執
    行之刑。查被告前未曾受有期徒刑以上刑之宣告，有卷附台灣高等法院被告全國
    前案紀錄表可按，因一時失慮，致罹刑章，經此起訴審判，當知所警惕，信無再
    犯之虞，本院認所宣告之刑以暫不執行為適當，併諭知緩刑肆年，以啟自新。至
    打火機一只，為被告供犯罪所用之物且為被告所有，業據證人甲○○○證述在卷
    ，雖未扣案但無證據證明業已滅失，應依刑法第三十八條第一項第二款規定併予
    宣告沒收。
據上論斷，應依刑事訴訟法第二百九十九條第一項前段，刑法第一百八十五條之三、
第一百七十五條第一項、第五十六條、第三百五十四條、第五十一條第五款、第七十
四條第一款、第三十八條第一項第二款，罰金罰鍰提高標準條例第一條前段判決如主
文。
本案經檢察官張尹敏到庭執行職務。
中      華      民      國      八十九      年    五    月    三十一    日
                                臺灣桃園地方法院刑事第三庭
                                    法  官  林惠霞
右正本證明與原本無異。
如不服本判決，應於判決送達後十日內向本院提出上訴狀( 應附繕本 )，上訴於
臺灣高等法院。
                                    書記官   張錫鑫
中        華        民        國     八十九   年     六   月     一    日
刑法第三百五十四條
毀棄、損壞前二條以外之他人之物或致令不堪用，足以生損害於公眾或他人者，處二
年以下有期徒刑、拘役或五百元以下罰金。
刑法第一百七十五條
放火燒燬前二條以外之他人所有物，至生公共危險者，處一年以上、七年以下有期徒
刑。
放火燒燬前二條以外之自己所有物，至生公共危險者，處三年以下有期徒刑。
失火燒燬前二條以外之物，致生公共危險者，處拘役或三百元以下罰金。
刑法第一百八十五條
損壞或壅塞陸路、水路、橋樑或其他公眾往來之設備或以他法致生往來危險者，處五
年以下有期徒刑，拘役或五百元以下罰金。
因而致人於死者，處無期徒刑或七年以上有期徒刑；致重傷者，處三年以上、十年以
下有期徒刑。
第一項之未遂犯罰之。


司法院資訊處製作；財團法人民間司法改革基金會備份。
